臺灣高雄地方法院民事判決
111年度雄小字第159號
原      告  三菱汽車貨運股份有限公司

法定代理人  吳素珍  
訴訟代理人  吳洲賢  
被      告  李濬呈  

上列當事人間請求損害賠償事件，本院於民國111年5月3日言詞
辯論終結，判決如下：
    主  文
被告應給付原告新臺幣肆萬肆仟伍佰參拾貳元，及自民國一一Ｏ
年十一月九日起至清償日止，按週年利率百分之五計算之利息。
訴訟費用新臺幣壹仟元由被告負擔。
本判決第一項得假執行；但被告以新臺幣肆萬肆仟伍佰參拾貳元
為原告預供擔保後，得免為假執行。
    事實及理由
一、原告主張：被告原為原告雇用之貨運司機。被告於民國110 
    年1月14日凌晨4時27分許，駕駛車牌號碼000-0000號（車斗
    編號：80-R5號）曳引車（下稱系爭車輛）沿高雄市鳳山區
    台88西向內側快車道行駛，駛至同向快車道0.8K處時，因系
    爭車輛發生故障，被告遂將系爭車輛停駛於路中。然汽車在
    行駛途中，因機件故障或其他緊急情況無法繼續行駛時，應
    滑離車道。如無法滑離車道時，除顯示危險警告燈外，應在
    故障車輛後方100公尺以上處設置車輛故障標誌，同時應即
    通知該管公路管理機關或警察機關協助處理，詎被告竟疏未
    注意及此，於系爭車輛故障而停置於上開路段時，未將三角
    警示牌設立於適當位置，提醒後方來車注意行車注意安全距
    離，適訴外人楊勝仁駕駛車牌號碼00-000號曳引車行駛至前
    開路段，亦未及注意車前狀況，致與系爭車輛發生碰撞（下
    稱系爭事故）。原告因而支出系爭車輛之維修費用新臺幣（
    下同）371,100元。而依兩造之勞動契約（下稱系爭契約）
    第14條第1項約定，被告執行業務時，因過失致事故發生，
    而使原告資產設備損壞時，應賠償40％之維修費，而系爭事
    故被告應負30％之肇責責任，是被告應賠償原告44,532元之
    維修費用。爰依系爭契約第14條第1項約定提起本件訴訟等
    語，並聲明：被告應給付原告44,532元，及自起訴狀繕本送
    達翌日起至清償日止，按週年利率5％計算之利息。
二、被告則以：系爭事故發生前原告並未提供伊三角警示牌或其
    他警示設備。系爭車輛故障後伊就有立刻拿手電筒做指揮，
    已經盡力避免車禍發生，難認伊就系爭事故有過失等語，資
    為抗辯，並聲明：原告之訴駁回。
三、經查，系爭車輛為原告所有，於前開時、地發生故障而停置
    於上開路段，復因楊勝仁有未注意車前狀況之過失，造成系
    爭事故，原告因而支出系爭車輛維修費用371,100元等情，
    有系爭車輛行照、道路交通事故初步分析研判表、道路交通
    事故現場圖、道路交通事故調查表（一）、（二）、談話紀
    錄表、現場照片、系爭車輛維修費用報價單在卷可稽（見本
    院卷第15至17、105至131、163、165、215頁），且為兩造
    所不爭執，堪信為真實。
四、本院之判斷：
　　原告主張被告應賠償44,532元等節，則為被告所否認，並以
    前詞置辯，是本院應審酌者厥為：（一）被告就系爭事故有
    無未設置警示標誌之過失？（二）如有，原告得向被告請求
    之金額為何？茲分述如下：
　　（一）被告就系爭事故有未設置警示標誌之過失
　　⒈按汽車在行駛途中，因機件故障或其他緊急情況無法繼續
      行駛時，應滑離車道，在路肩上停車待援。滑離車道時，
      應先顯示方向燈逐漸減速駛進路肩，車身或所載貨物突出
      部分，須全部離開車道。待援期間除顯示危險警告燈外，
      並在故障車輛後方50公尺至100公尺處設置車輛故障標誌
      警示之。前項情形汽車無法滑離車道時，除顯示危險警告
      燈外，應在故障車輛後方100公尺以上處設置車輛故障標
      誌，同時應即通知該管公路管理機關或警察機關協助處理
      ，高速公路及快速道路交通管制規則第15條第1、2項定有
      明文。
　　⒉經查，系爭車輛於前開時點，因故障而停置於上開快速道
      路路段等情，有道路交通事故現場圖、談話紀錄表、現場
      照片存卷可參（見本院卷第105、115至116、123至131頁
      ），是依首揭規定，被告自應於系爭車輛後方架設車輛故
      障標誌以提醒後方來車注意，避免發生交通事故甚明。次
      查，被告考領有專業駕照，有道路交通事故調查表（二）
      可佐，又被告於109年12月21日接受原告新進駕駛職務訓
      練，職務訓練教材並有明定「運送過程中的停車需做妥安
      全及警戒措施」、「如果發現貨物洩漏、車況或輪胎異常
      或故障時，應依下列程序辦理：1.儘可能靠路邊停妥車輛
      、關掉引擎、切斷電源，依物質資料表之說明作救援處理
      ，並作好警告標示。」，有原告新進駕駛員職務訓練紀錄
      暨訓練教材附卷可考（見本院卷第27至35、229、235頁）
      ，是被告就系爭車輛發生故障時，應設置警告標示乙節，
      應無諉為不知之理。再查，被告自陳於發現系爭車輛故障
      後，僅有以手電筒為指揮（見本院卷第138頁），自未符
      前開道路安全規則之規定，致楊勝仁駕駛之車輛，不慎擦
      撞系爭車輛，洵堪認定被告就系爭事故亦有未設置警示標
      誌之過失。
　　⒊被告雖辯稱原告於系爭事故發生前並未提供任何警示設備
      等語，並提出LINE對話紀錄截圖為證（見本院卷第251、2
      53、337、339、341頁）。惟觀諸被告所提之對話紀錄，
      並無法確知對話對象為何人？且對話時點為110年3月、11
      0年8月間，與系爭事故發生時已隔數月，內容亦僅有籠統
      提及要拿取三角故障標誌、沒有三角牌，無以肯認與原告
      或系爭事故之發生有無關聯，更無從逕予認定原告於系爭
      事故發生前未提供警示設備予被告。又查，被告於110年1
      月2日、2月6日、3月1日、4月1日、5月1日、6月1日、7月
      1日確認系爭車輛有正常功能之警示牌等情，有被告填載
      之安全衛生器材裝備每月檢查表在卷足考（見本院卷第47
      頁），自堪認定原告於系爭事故發生前確有提供功能正常
      之警示牌予被告，被告復未能提出其他證據可證原告未提
      供被告三角警示牌，被告所辯，自難採信。
　　（二）原告得向被告請求44,532元
　　　經查，系爭契約第14條第1項約定：「乙方（即被告）因
      執行業務時，因應注意未注意致事故發生，造成甲方（即
      原告）資產設備（如：車輛、槽桶．．．等）損害，乙方應
      負責40％維修費。」，有系爭契約在卷可憑（見本院卷第5
      3頁）。次查，被告就系爭事故有未設置警告標誌之過失
      ，詳如前述，是原告自得依系爭契約約定請求被告給付系
      爭車輛40％之維修費，即148,440元（計算式：371,100×40
      ％＝148,440）。又楊勝仁就系爭事故亦有未注意車前狀況
      之過失，復為兩造所不爭執，是原告經審酌被告及楊勝仁
      之過失情狀，僅向被告請求維修費用44,532元，自屬有理
      。
五、綜上所述，原告依系爭契約第14條第1項約定，請求被告應
    給付原告44,532元及自起訴狀繕本送達翌日（即110年11月9
    日）起至清償日止，按週年利率5％計算之利息，為有理由，
    應予准許。
六、本件係適用小額程序所為被告敗訴之判決，依民事訴訟法第
    436 條之20規定，法院應依職權宣告假執行。並由本院依民
    事訴訟法第392 條第2 項之規定，依職權宣告被告為原告預
    供擔保，得免為假執行。
七、本件事證已臻明確，兩造其餘攻擊防禦方法及所提證據，核
    與判決結果不生影響，爰不逐一論述，併此敘明。
八、訴訟費用負擔之依據：民事訴訟法第78條。本件訴訟費用額
    ，依職權確定如主文所示之金額。
中　　華　　民　　國　　111 　年　　5 　　月　　24　　日
                  高雄簡易庭  法　官  陳安信
以上正本係照原本作成。
如對本判決上訴，須於判決送達後20日內向本院提出上訴狀，並
須表明原判決所違背之法令及其具體內容與依訴訟資料可認為原
判決有違背法令之具體事實之上訴理由。（均須按他造當事人之
人數附繕本）。
民事訴訟法第436條之24第2項：對於本判決之上訴，非以違背法
令為理由，不得為之。　　　　　　　　　
中　　華　　民　　國　　111 　年　　5 　　月　　24　　日
　　　　　　　　　            書記官  蔡妮君